臺灣板橋地方法院民事裁定　　　　　　　　95年度智字第37號
聲　請　人
即　被　告　　丁○光電股份有限公司
兼法定代理人　丙○○
共　　　同
訴訟代理人　　朱蕙敏律師
　　　　　　　蔡宜廷律師
相　對　人
即　原　告　　甲○○ ○○○○.
　　　　　　　　　　　　8 U.
法定代理人　　乙○○ ○○○○.
訴訟代理人　　郭雨嵐律師
　　　　　　　范曉玲律師
　　　　　　　王莉維律師
上列當事人間請求侵權行為損害賠償等事件，聲請人即被告聲請
命相對人即原告提供訴訟費用之擔保，本院裁定如下：
    主  文
聲請駁回。
聲請費用由聲請人負擔。
    理  由
一、本件聲請意旨略以：相對人即原告甲○○ ○○○○ ○○○○○○○○○○○○○
    係外國法人，於中華民國無住所、事務所及營業所，已具命
    供訴訟費用擔保之原因，爰依法聲請裁定命原告提供訴訟費
    用之擔保等語。
二、按「原告於中華民國無住所、事務所及營業所者，法院應依
    被告聲請，以裁定命原告供訴訟費用之擔保；訴訟中發生擔
    保不足額或不確實之情事時，亦同」、「前項規定，如原告
    請求中，被告無爭執之部分，或原告在中華民國有資產，足
    以賠償訴訟費用時，不適用之」，民事訴訟法第96條第1 、
    2 項定有明文。
三、查相對人即原告甲○○ ○○○○ ○○○○○○○○○○○○○係外國法人，於中
    華民國無住所、事務所及營業所之事實，固為兩造所不爭執
    ，惟相對人持有在中華民國設立之戊○中華股份有限公司（
    下稱戊○公司）股份價值約新台幣（下同）3,179 萬7,312
    元，有相對人提出之財務報表暨會計師查核報告附卷可稽，
    而本件訴訟標的價（金）額核定為1 億3,158 萬8,000 元，
    應徵收第2 、3 審裁判費各為新臺幣170 萬2,864 元，再加
    計第3 審律師酌金最高為50萬元，聲請人訴訟費用之支出總
    額為390 萬5,728 元，是相對人在中華民國有資產，足以賠
    償聲請人之訴訟費用，揆諸上開法條規定，聲請人聲請命相
    對人提供訴訟費用之擔保，為無理由，應予駁回。
四、聲請人雖復主張：(1)相對人持有戊○公司之股份並非在「中
    華民國境內」；(2)相對人提出之「戊○中華股份有限公司民
    國94年度及93年度財務報表暨會計師查核報告」，其中「財
    務報表」部分並非有效之文書。蓋原告該文書除經會計師於
    「會計師查核報告」簽名外，戊○公司之董事長、經理人及
    會計主管均未於戊○公司之「資產負債表」、「損益表」、
    「股東權益變動表」及「現金流量表」上簽名，故會計師依
    此欠缺形式真正之財務報表所為之查核報告亦非可採；(3)縱
    認上述文書之形式為真正，然該資產負債表或股東權益變動
    表所表彰之股東價值為95年9 月30日當日之股東權益，戊○
    公司近一年來之經營狀況為何？並未表達於該財務報表上，
    又戊○公司股份之流動性顯然遠不及上市櫃之公司，故應進
    行流動性折價云云。經查：(1)相對人持有戊○公司股份係表
    彰其對戊○公司之股東權利，戊○公司既在中華民國，則相
    對人持有戊○公司股份之資產自屬在中華民國。(2)相對人提
    出之「戊○中華股份有限公司民國94年度及93年度財務報表
    暨會計師查核報告」，既經會計師於「會計師查核報告」簽
    名，以示負責之意，即堪採為認定相對人就戊○公司股份資
    產之依據，縱無戊○公司之董事長、經理人及會計主管簽名
    於戊○公司之「資產負債表」、「損益表」、「股東權益變
    動表」及「現金流量表」上，仍得為本院參酌認定之。(3)相
    對人在中華民國之資產估計高達3,179 萬7,312 元，而聲請
    人訴訟費用之支出總額僅為390 萬5,728 元，故縱就戊○公
    司股份進行流動性折價，其資產價額亦遠高於聲請人訴訟費
    用之支出總額。(4)綜上所述，聲請人前揭主張均無可取，併
    此敘明。
五、依民事訴訟法第95條、第78條、第85條第1 項前段，裁定如
    主文。
中　　華　　民　　國　　96　　年　　11　　月　　5 　　日
                  民事第二庭    法　官　連士綱
以上正本係照原本作成
如對本裁定抗告須於裁定送達後10日內向本院提出抗告狀，並應
繳納抗告費新台幣1,000元整。
中　　華　　民　　國　　96　　年　　11　　月　　5 　　日
                                書記官　李宏明
